【裁判字號】    98,訴,525
【裁判日期】    980511
【裁判案由】    偽造文書等
【裁判全文】
臺灣臺北地方法院刑事判決               98年度訴字第525號
公  訴  人  臺灣臺北地方法院檢察署檢察官
被      告  丙○○
                    （現另案於臺灣臺北監獄執行中）
上列被告因偽造文書等案件，經檢察官提起公訴（98年度偵緝字
第70號），被告於準備程序中先就被訴事實為有罪之陳述，經本
院告以簡式審判程序之旨，並聽取當事人之意見後，本院合議庭
裁定行簡式審判程序，判決如下：
    主  文
丙○○犯如附表所示之伍罪，其累犯、主刑及從刑均如附表所示
，應執行有期徒刑壹年肆月。如附表所示臺灣大哥大行動通信網
路業務申請書、遠傳行動電話/ 第三代行動電話服務申請書上偽
造之「乙○○」署押共肆枚，及消費證明單上偽造之「Jen Hiso
Yu」署押壹枚均沒收。
    事  實
一、丙○○（原名許守林）曾因偽造文書案件，經本院以94年度
    簡字第3112號判處有期徒刑4 月確定，甫於民國96年2 月16
    日縮刑期滿執行完畢。詎其仍不知悔改，復意圖為自己不法
    之所有，而為如下之犯行：
  (一)於97年5 月5 日，未經同居女友乙○○同意，在乙○○於臺
    北縣土城市○○路295 巷16弄10號2 樓住處竊取乙○○之國
    民身分證後，同日另行起意至臺北縣土城市○○路83之1 號
    冠裕通訊百貨行，冒用乙○○名義，在臺灣大哥大行動通信
    網路業務申請書之申請者簽章欄上，由不知情之某通訊行員
    代為偽造「乙○○」之署押共二枚後，持之向臺灣大哥大股
    份有限公司（下稱臺灣大哥大申辦行動電話0000000000門號
    以行使之，足以生損害於乙○○及臺灣大哥大。丙○○又另
    行起意，於97年5 月12日在上開冠裕通訊百貨行，以原留存
    之乙○○身分證影本資料，冒用乙○○名義，由不知情之銷
    售人員陳鳳嬌在行動電話/ 第三代行動電話服務申請書之申
    請者簽名欄上，代為偽造「乙○○」之署押共二枚後，持之
    向遠傳電信股份有限公司（下稱遠傳電信）申辦行動電話00
    00000000門號以行使之，足以生損害於乙○○及遠傳電信。
  (二)於97年6 月6 日凌晨1 時許，送女友任孝豫返回臺北市○○
    區○○路153 巷42弄1 號住所，趁任孝豫入睡不注意之際，
    竊取任孝豫皮包，內有任孝豫所有之中國信託商業銀行信用
    卡（即中國石油卡，卡號：0000000000000000）、遠東商業
    銀行信用卡（即台塑聯名卡，卡號：0000000000000000）、
    臺北富邦商業銀行信用卡（即全國加油站卡，卡號：000000
    0000000000）共3 張。又另行起意，旋於同日凌晨2 時30分
    許，與友人前往臺北縣土城市○○路○ 段201 號579KTV店內
    消費，而基於行使偽造私文書之犯意，於當日凌晨3 時零分
    12秒許，先持上開任孝豫之中國信託商業銀行之中國石油卡
    以網路交易方式盜刷新臺幣（下同）1 萬元成功後，再接續
    持上開任孝豫之臺北富邦商業銀行之全國加油站卡，在相同
    地點刷卡消費1 萬元，並冒以任孝豫之名義，在消費證明單
    上，偽造任孝豫之英文簽名「Jen Hiso Yu 」一枚後，持交
    579KTV店員以行使之，致579KTV店員以及中國信託商業銀行
    、臺北富邦商業銀行均陷於錯誤，以為係「任孝豫」本人消
    費，而允其刷卡簽帳，足生損害於任孝豫、579KTV及中國信
    託商業銀行、臺北富邦商業銀行。嗣任孝豫於同日凌晨3 時
    30 分 許，發現皮夾及上開信用卡遭竊，丙○○復於電話中
    坦承係其所為，乃報警循線查獲。
二、案經乙○○、臺北富邦商業銀行委由甲○○訴由暨臺北市政
    府警察局內湖分局報告臺灣臺北地方法院檢察署檢察官偵查
    起訴，本院合議庭裁定改依簡式審判程序審理。
    理  由
一、認定犯罪事實之證據方法：
    上開犯罪事實，業據被告丙○○於偵查中及本院98年4 月27
    日準備程序及審判程序中坦承不諱（本院卷第31頁），
  (一)就犯罪事實一之(一)部分：
    核與告訴人乙○○於偵查中之指訴情節相符（98年度偵緝字
    第70號卷第54頁），並有臺灣大哥大股份有限公司98年2 月
    19日法大字第098019303 號函及其附件：0000000000號用戶
    乙○○基本資料查詢及行動通信網路業務申請書影本一張，
    遠傳電信股份有限公司98年2 月27日遠傳（企營）字第0981
    0205517 號函及其附件：0000000000號用戶乙○○基本資料
    查詢及行動電話/ 第三代行動電話服務申請書影本一張（見
    同上偵緝卷第63至68頁）在卷足憑。
  (二)核與證人即被害人任孝豫於警詢中之證述被告曾坦承使用2
    張信用卡各盜刷1 萬元之情節（97年度偵字第13 587號卷第
    11 至15 頁，嗣後證人任孝豫雖於偵查中撤回告訴，然本案
    非告訴乃論之罪，仍應審理之），告訴代理人臺北富邦商業
    銀行行員甲○○於警詢中之指訴情節相符（同上偵查卷第17
    至19 頁） ，並有任孝豫所有之中國信託商業銀行信用卡（
    即中國石油卡，卡號：0000000000000000）、遠東商業銀行
    信用卡（即台塑聯名卡，卡號：0000000000000000）、臺北
    富邦商業銀行信用卡（即全國加油站卡，卡號：0000000000
    000000）共3 張之正反面影本、97年6 月6 日579KTV消費證
    明單1 張影本上偽造之「Jen Hiso Yu 」1 枚及冒刷明細等
    在卷為憑（同上偵查卷第27至29頁），另依中國信託商業銀
    行刑事陳報狀所載以及本院公務電話記錄之查詢（本院卷第
    28 頁） 可知，被告持任孝豫之中國石油卡於97年6 月6 日
    凌晨3 時12秒網路交易1 萬元成功1 筆，該收單銀行與579K
    TV之收單銀行均為「高雄銀行」，且時間緊接，均可證明，
    上開2 筆故1 萬元之消費確實係由被告所持用盜刷，惟中國
    石油卡之該筆消費業已於97年6 月20日由特約商店退款，亦
    有退款單影本附卷為憑，亦併敘明。
  (三)綜上所述，堪認被告上開任意性之自白應為事實，可以採信
    。本件事證已臻明確，被告犯行堪以認定，應依法論科。
二、論罪科刑之法律適用：
    核被告丙○○所為，係犯刑法第320條第1項之普通竊盜、第
    210條、第216條之行使偽造私文書、第339條第1項詐欺取財
    罪。其先後於臺灣大哥大及遠傳電信之行動電話申請書、信
    用卡消費證明單上分別偽造乙○○及任孝豫英文姓名「Jen
    Hiso Yu 」署押之行為，各為偽造文書之部份行為，另偽造
    文書之低度行為應為高度之行使行為所吸收，均不另論罪。
    又被告接續持任孝豫之中國石油卡及全國加油站卡各刷卡消
    費1 萬元，時間緊接，手段、地點、金額均相同，應係基於
    同一個盜刷消費之犯意，為接續犯。又其係以一行為犯行使
    偽造私文書罪與詐欺取財罪，應依刑法第55條前段之規定，
    從一重之行使偽造私文書處斷；其所犯之普通竊盜罪與先後
    行使偽造私文書罪間，均予以分論併罰。另被告先後二次利
    用不知情之通訊行員代為偽造「乙○○」之署押，為間接正
    犯。又查被告曾因偽造文書案件，經本院以94年度簡字第
    3112號判處有期徒刑4 月確定，於96年2 月16日縮刑期滿執
    行完畢，被告於執行完畢後5 年以內又故意再犯本件有期徒
    刑以上刑之罪，此有臺灣高等法院被告前案紀錄表在卷可參
    ，應依刑法第47條第1 項累犯規定加重其刑。爰審酌被告前
    曾犯公共危險、偽造文書、搶奪、竊盜以及家庭暴力罪之傷
    害等案件，素行不良，本件被告前後對二位同居女友犯有如
    上所述之犯行，犯罪之動機、目的、手段，犯罪之所得，對
    告訴人及被害人所造成之損害，暨被告於本案進入審理後始
    坦承全部犯行等一切情狀，分別量處如附表主文所示之刑，
    並定應執行之刑為有期徒刑1 年4 月。另如附表所示臺灣大
    哥大行動通信網路業務申請書、遠傳行動電話/ 第三代行動
    電話服務申請書上申請者簽章欄上偽造之「乙○○」署押共
    4 枚，及消費證明單上偽造之「Jen Hiso Yu 」署押1 枚，
    均依刑法第219 條之規定，不問屬於犯人與否，均沒收之。
據上論斷，應依刑事訴訟法第273 之1 條、第299 條第1 項前段
，刑法第320 條第1 項、第216 條、第210 條、第339 條第1項
、第55條、第47條第1 項、第219 條、第51條第5 款，判決如主
文。
本案經檢察官呂俊儒到庭執行職務
中    華    民    國    98    年    5     月    11    日
                  刑事第十九庭  法  官  紀文惠
上正本證明與原本無異。
如不服本判決應於收受送達後10日內向本院提出上訴書狀，並應
敘述具體理由；其未敘述上訴理由者，應於上訴期間屆滿後20日
內向本院補提理由書（均須按他造當事人之人數附繕）「切勿逕
送上級法院」。
                                書記官  游曉婷
中    華    民    國    98    年    5     月    11    日
附表
┌──┬─────┬─────┬─────────────┬─────┐
│編號│犯罪時間  │被害人    │被告丙○○所犯罪名之主文  │ 備   註  │
├──┼─────┼─────┼─────────────┼─────┤
│ 一 │97年5月5日│乙○○    │犯竊盜罪，累犯，處有期徒刑│竊取身分證│
│    │          │          │月。                    │一張      │
├──┼─────┼─────┼─────────────┼─────┤
│ 二 │97年5月5日│乙○○、  │犯行使偽造私文書罪，累犯，│影本見98年│
│    │          │臺灣大哥大│處有期徒刑肆月，臺灣大哥大│度偵緝字第│
│    │          │          │行動通信網路業務申請書上偽│70號卷第65│
│    │          │          │造之「乙○○」署押貳枚均沒│頁        │
│    │          │          │收。                      │          │
├──┼─────┼─────┼─────────────┼─────┤
│ 三 │97年5 月12│乙○○、  │犯行使偽造私文書罪，累犯，│影本見98年│
│    │日        │遠傳電信  │處有期徒刑肆月，遠傳行動電│度偵緝字第│
│    │          │          │話/ 第三代行動電話服務申請│70號卷第68│
│    │          │          │書上造之「乙○○」署押貳枚│頁        │
│    │          │          │均沒收。                  │          │
├──┼─────┼─────┼─────────────┼─────┤
│ 四 │97年6 月6 │任孝豫    │犯竊盜罪，累犯，處有期徒刑│竊取皮包一│
│    │日凌晨1 時│          │肆月。                    │個，內含信│
│    │許        │          │                          │用卡共3 張│
├──┼─────┼─────┼─────────────┼─────┤
│ 五 │97年6月6日│任孝豫、  │犯行使偽造私文書罪，累犯，│影本見97年│
│    │凌晨2 時30│中國信託商│處有期徒刑伍月。消費證明單│度偵字第  │
│    │分至3 時多│業銀行、  │上偽造之「Jen Hiso Yu 」署│13587 號卷│
│    │許        │臺北富邦商│押壹枚沒收。              │第28頁    │
│    │          │業銀行    │                          │          │
└──┴─────┴─────┴─────────────┴─────┘
附錄本案論罪科刑法條全文
中華民國刑法第210條
（偽造變造私文書罪）
偽造、變造私文書，足以生損害於公眾或他人者，處5年以下有
期徒刑。
中華民國刑法第216條
（行使偽造變造或登載不實之文書罪）
行使第210條至第215條之文書者，依偽造、變造文書或登載不實
事項或使登載不實事項之規定處斷。
中華民國刑法第320條
（普通竊盜罪、竊佔罪）
意圖為自己或第三人不法之所有，而竊取他人之動產者，為竊盜
罪，處5年以下有期徒刑、拘役或5百元以下罰金。
意圖為自己或第三人不法之利益，而竊佔他人之不動產者，依前
項之規定處斷。
前二項之未遂犯罰之。
中華民國刑法第339條
（普通詐欺罪）
意圖為自己或第三人不法之所有，以詐術使人將本人或第三人之
物交付者，處5年以下有期徒刑、拘役或科或併科1千元以下罰金
。
以前項方法得財產上不法之利益或使第三人得之者，亦同。
前二項之未遂犯罰之。


司法院資訊處製作；財團法人民間司法改革基金會備份。
